【裁判字號】    92,易,116
【裁判日期】    920619
【裁判案由】    傷害等
【裁判全文】
臺灣雲林地方法院刑事判決                          九十二年度易字第一一六號
    公  訴  人  臺灣雲林地方法院檢察署檢察官
    被      告  丁○○
右列被告因傷害等案件，經檢察官聲請簡易判決處刑（九十一年度偵字第四六四號）
，本院斗六簡易庭認為應依通常程序審理，移
度六簡字第一０號），本院判決如左：
    主    文
丁○○傷害人之身體，處有期徒刑捌月。
被訴毀損部分公訴不受理。
    事    實
一、丁○○於民國九十一年一月二十八日上午十一時許，前往雲林縣林內鄉○○路零
    售市場內丙○○○所經營之小吃店，點選滷菜配飲蔘茸酒，至同日下午三時三十
    八分許，丁○○因喝了二瓶蔘茸酒已呈酒醉狀態，除大聲喧嚷外並撞翻丙○○○
    店內之桌子。丙○○○勸丁○○停止飲酒回家睡覺，丁○○竟趁丙○○○不注意
    之際拿取店內之菜刀砍桌子。當時在店內隔壁桌用餐之乙○○因看不慣丁○○的
    行徑，就叫丁○○不要在店內擾亂，也不要以為拿著菜刀，人家就怕他等語。致
    丁○○心生不滿，竟基於傷害人身體之犯意，持菜刀走向乙○○由上而下朝乙○○身體揮砍，乙○○見狀舉手阻擋時遭丁○○砍傷左手食指，因而受有左食指割
    傷（約三公分長），併肌腱斷裂，及指骨骨折（中段）等傷害。嗣後警方據報前
    往現場進行處理，丁○○見員警抵達時，即將所持之菜刀丟棄於店外。
二、案經乙○○訴由雲林縣警察局斗六分局報告臺灣雲林地方法院檢察署檢察官偵查
    起訴。
    理    由
壹、有罪部分（傷害）：
一、被告丁○○承認於右開時間、地點，因為喝了二瓶蔘茸酒已呈酒醉狀態，即在店
    內大聲喧嚷並趁機拿取店內的菜刀，致引起乙○○不滿，二人因此產生口角爭執
    ，嗣後乙○○左手食指因故受傷之事實。惟否認有本件傷害犯行，辯稱：當日係
    乙○○主動挑釁，二人因此發生口角爭執，嗣後乙○○拉扯他手中所持之菜刀，
    才導致左手食指受傷，並非他故意砍傷乙○○。
二、經查：
  (一)被告於警訊中對於警員詢問：「據乙○○在警訊時供稱他無故遭你用菜刀砍殺他
    ，致左手食指斷裂，並提出傷害告訴，你做何解釋？」，被告先稱係他要惹事情
    （台語發音）。接著警員再詢問：「你是說他要惹事情，你才這樣做嗎？」，被
    告則回答：「對」。此有勘驗筆錄在卷可參（見本院卷第二○頁反面）。在檢察
    官訊問是否有持刀砍乙○○時，則回答：「是他要邀我打架，拿菜刀是在旁邊，
    我當時認為安全受威脅我才持刀作勢叫他走，但他趨前要搶我菜刀」（見偵卷第
    一四頁反面）。顯見被告於警訊及檢察官訊問時，對於持菜刀砍乙○○乙節並不
    爭執，所爭執者係乙○○先挑釁的問題。因此，被告事後辯稱：他並未砍傷乙○○，是乙○○拉扯他手中之菜刀不慎受傷，是否可信，即非無疑。
  (二)證人乙○○、丙○○○、陳志銘之證述如下：
  1.乙○○分別於警訊、檢察官訊問及本院審理中，證述遭被告持菜刀砍傷左手食指
    明確。其於本院證述之內容如下：
    問：他（指被告）喝多少？
    答：他喝一罐多，就在吵鬧，我告訴他人家在做生意，你不要在那邊鬧，他就不
        爽，就拿菜刀砍下去，我還坐在我的座位那邊時，我用手去擋，就被他砍斷
        左手食指手指頭第二節（中段）下面，只剩下皮。
    問：左手食指現在能不能彎？
    答：不能。
    問：你朋友有無反擊？
    答：沒有。因為他（指被告）拿菜刀砍我時，我就用手去擋，手指頭就被砍斷，
        我朋友就抱住丁○○，老闆娘去報警，警察來時，他就把菜刀丟掉，警察也
        有看到。
    問：你喝酒時，有無與丁○○聊天？
    答：沒有。我是向他說，人家在做生意，你不要在那邊亂，我有說一句比較難聽
        的話，我向丁○○說：不要喝一些狗尿就在那邊亂（台語）。
    問：丁○○他拿菜刀砍你時，是否站著或坐著？
    答：他先砍他自己的桌子，我叫他不要亂，不要以為拿菜刀，人家就怕你，他就
        走過來走到我坐的地方，在我旁邊，從我正面要砍我，我看到要砍我的頭，
        我就用手去擋，所以，手指頭就被砍斷（以上見本院卷第四一頁反面至四二
        頁反面）。
  2.丙○○○分別於警訊、檢察官訊問時，證述被告持菜刀砍傷乙○○左手食指明確
    。其於檢察官訊問時證述之內容如下：
    問：當天經過情形？
    答：當天丁○○與乙○○不同桌飲酒，當天我向丁○○說小菜我幫你包起來，不
        要飲酒太茫，他即持菜刀砍桌子一下，很大下，桌子有缺損，乙○○以手指
        丁○○怎麼這樣，丁○○拿刀即砍下，致乙○○左手食指斷掉，剩皮連著而
        已（以上見偵卷第一五頁）。
  3.證人陳志銘即承辦員警證稱：「我們到場時，看到被告從手中丟出一把菜刀，麵
    攤老闆說，是丁○○砍桌子，並砍傷被害人的左手指」（見本院卷第三九頁）。
  綜上，證人乙○○證稱遭被告持菜刀砍傷左手食指，致左手食指中段部分斷裂，只
  剩下皮乙節，核與證人丙○○○證述情節相符。又證人乙○○證稱被告看到員警來
  到，即將手中所持之菜刀丟出，亦與證人陳志銘證述到現場時，看到被告從手中丟
  出一把菜刀之情節相符。足認上開證人的證詞，係屬真實而堪採信。是本件顯係因
  被告酒醉，在上開麵攤內大聲吵鬧，乙○○因看不慣被告行徑，告訴被告：「不要
  喝一些狗尿就在那邊亂（台語）」、「不要以為拿菜刀，人家就怕你」等語，致使
  被告心生不滿，走到乙○○桌子旁邊，持菜刀朝乙○○砍下，乙○○因情急即舉手
  阻擋，致使左手食指受傷。並有診斷證明書乙紙在卷可憑（本院卷第二三頁）。是
  被告辯稱：乙○○因為要試他有無氣功，跑到他那桌挑釁，二人因為拉扯菜刀，才
  導致乙○○左手指受傷，顯係卸責之詞，不足採信。本件事證明確，被告犯行，堪
  以認定。
三、核被告所為，係犯刑法第二百七十七條第一項之傷害罪。爰審酌被告酒醉在公眾
    場所大聲吵鬧，因不滿乙○○制止他的行徑，即持菜刀砍傷乙○○，造成乙○○
    受有左食指割傷（約三公分長），併肌腱斷裂，及指骨骨折（中段）等傷害，並
    因此住院五天，半年沒有辦法工作等情，業據證人乙○○證述在卷，核與其所受
    傷勢相符。被告犯後迄未與乙○○達成和解，及其犯罪後態度不佳等一切情狀，
    量處如主文所示之刑。
貳、不受理部分（毀損）
一、公訴意旨另以：被告丁○○基於毀損故意，將丙○○○所有放在店內之玻璃櫃推
    倒在地，致該玻璃櫃破損而不堪使用。因認被告另涉刑法第三百五十四條之毀損
    罪嫌。
二、按告訴乃論之罪，告訴人於第一審辯論終結前得撤回其告訴，又告訴經撤回者，
    應諭知不受理之判決，刑事訴訟法第二百三十八條第一項、第三百零三條第三款
    定有明文。
三、查本件告訴人丙○○○告訴被告毀損部分，聲請簡易判決處刑書認係涉犯刑法第
    三百五十四條之毀損罪嫌，依同法第三百五十七條規定，須告訴乃論。茲據告訴
    人當庭撤回告訴，有本院斗六簡易庭九十二年二月二十七日訊問筆錄在卷可憑（
    見九十二年度六簡字第一０號卷第一四頁），依照首開說明，此部分爰不經言詞
    辯論，逕為不受理判決之諭知。
據上論斷，應依刑事訴訟法第二百九十九條第一項前段、第三百零三條第三款、第三
百零七條，刑法第二百七十七條第一項，判決如主文。
本案經檢察官甲○○到庭執行職務。
中      華      民      國      九十二      年    六      月    十九    日
                                  臺灣雲林地方法院刑事第一庭
                                      審判長法  官  康樹正
                                            法  官  黃一馨
                                            法  官  許佩如
右正本證明與原本無異。
如不服本判決，應於判決送達後十日內，向本院提出上訴狀。（須附繕本）
                                            書記官  賴成育
中      華      民      國      九十二      年    六      月    十九    日
附錄本案論罪科刑法條：
刑法第二百七十七條第一項：
  傷害人之身體或健康者，處三年以下有期徒刑、拘役或一千元以下罰金。


司法院資訊處製作；財團法人民間司法改革基金會備份。
